臺灣高等法院臺中分院民事裁定
111年度抗字第104號
抗  告  人  石健華
            陳雅芬



上列抗告人因與林宥均間請求侵權行為損害賠償事件，聲請法官
迴避，對於民國110年11月3日臺灣臺中地方法院110年度聲字第3
25號裁定提起抗告，本院裁定如下：
    主  文
抗告駁回。
抗告訴訟費用由抗告人負擔。
    理  由
一、抗告人聲請及抗告意旨略以：伊等為原法院109年度訴字第4
    045號侵權行為損害賠償事件（下稱系爭訴訟）之被告，第
    三人林宥均則為系爭訴訟之原告。伊等於系爭訴訟已共同委
    任訴訟代理人陳崇善律師，並已聲請調查證據，然系爭訴訟
    之承審法官刻意忽視此節，仍不斷要求無親自到庭必要之伊
    等本人到庭，且伊等共同訴訟代理人於民國110年10月28日
    言詞辯論期日當庭聲請法官迴避，承審法官竟就此應由日後
    審理迴避事件之合議庭處理事項詢問林宥均訴訟代理人之意
    見，承審法官之訴訟指揮未依法定程序，足認其執行職務有
    偏頗之虞，為此聲請該法官迴避。原裁定駁回抗告人之聲請
    ，顯有違誤，爰提起抗告，求予廢棄原裁定等語。
二、按法官有民事訴訟法第32條所定各款應自行迴避以外之情形
    ，足認其執行職務有偏頗之虞者，當事人固得依同法第33條
    第1項第2款規定聲請法官迴避。惟所謂足認法官執行職務有
    偏頗之虞，指法官對於訴訟標的有特別利害關係，或與當事
    人之一造有密切之交誼或嫌怨，或基於其他情形，客觀上足
    疑其為不公平之審判者，始足當之。若僅憑當事人之主觀臆
    測，或不滿意法官進行訴訟遲緩、不就當事人聲明之證據為
    調查，或認法官行使闡明權、指揮訴訟失當，則不得謂其執
    行職務有偏頗之虞（最高法院111年度台抗字第174號裁定意
    旨參照）。且指揮訴訟乃審判長或受命法官之職權，不能僅
    憑審判長或受命法官未依當事人意願進行訴訟之單純事實，
    即認其執行職務有偏頗之虞（最高法院84年度台抗字第116
    號裁定意旨參照）。又聲請迴避之原因，依民事訴訟法第34
    條第2項、第284條規定，應提出能即時調查之證據以釋明之
    。亦即，當事人於釋明其事實上之主張時，應同時提出可供
    法院得隨時進行調查之證據。當事人如未同時提出供釋明用
    之證據，法院自無裁定限期命其補正之必要（最高法院102
    年度台抗字第41號裁定要旨參照）。
三、經查：
　㈠抗告人固主張：伊等於系爭訴訟已共同委任訴訟代理人，承
    審法官仍不斷要求伊等本人到庭，足認其執行職務有偏頗之
    虞云云。惟按法院因闡明或確定訴訟關係，得命當事人本人
    到場；法院因使辯論易於終結，認為必要時，得於言詞辯論
    前，命當事人本人到場；因試行和解或定和解方案，得命當
    事人本人到場，民事訴訟法第203條第1款、第269條第1款、
    第378條分別定有明文。依上規定，抗告人於系爭訴訟雖有
    共同委任訴訟代理人，然承審法官為闡明或確定訴訟關係，
    或使辯論易於終結，或為試行和解或定和解方案等，本得基
    於其訴訟指揮權，於必要時，命當事人本人到場。抗告人上
    開主張，核屬不滿承審法官未依其意願為訴訟指揮，主觀臆
    測承審法官執行職務有偏頗之虞，顯不足採。
　㈡抗告人又主張：系爭訴訟之承審法官刻意忽視伊等所聲請調
    查之證據，足認其執行職務有偏頗之虞云云。惟依上述，抗
    告人應釋明系爭案件之承審法官有何符合民事訴訟法第32條
    、第33條第1項所定迴避事由之具體事實，並提出可供法院
    即時進行調查之證據，指明系爭訴訟之承審法官於何次言詞
    辯論期日、何時、有何客觀上足疑其為不公平審判之情事，
    然未見抗告人提出任何可供即時調查之證據以為釋明，而僅
    空言請求本院仔細聆聽系爭訴訟歷次法庭錄音光碟等語（見
    本院卷第6頁），難謂已盡其釋明之責，要無可採。
　㈢抗告人復主張：聲請法官迴避事件應由合議庭審理，系爭訴
    訟之承審法官竟當庭詢問林宥均之訴訟代理人對伊等聲請法
    官迴避有何意見，足認其執行職務有偏頗之虞云云。惟參諸
    系爭訴訟110年10月28日言詞辯論筆錄所載，抗告人於系爭
    訴訟之共同訴訟代理人當庭聲請法官迴避後，承審法官詢問
    林宥均之訴訟代理人陳貞宜律師：「就被告（即抗告人）訴
    訟代理人當庭聲請迴避，有何意見？」，林宥均之訴訟代理
    人陳貞宜律師則答稱：「我認為沒有迴避的理由，此部分請
    庭上審酌」等語（見原審卷第11至12頁），足見承審法官僅
    給予系爭訴訟之他方當事人陳述意見之機會，供審理本件聲
    請法官迴避事件之法院參酌，尚難認承審法官執行職務有何
    偏頗情事。抗告人此部分所陳，乃主觀臆測承審法官執行職
    務有偏頗之虞，要屬無據。
  ㈣此外，抗告人復未提出其他能即時調查之證據，以釋明系爭
    訴訟之承審法官對於訴訟標的有特別利害關係，或與當事人
    之一造有密切之交誼或嫌怨，或基於其他情形客觀上足疑其
    為不公平之審判，揆諸首揭說明，應認與民事訴訟法第33條
    第1項第2款規定不符，是抗告人之聲請，難認有理由。
四、綜上所述，抗告人聲請系爭訴訟之承審法官迴避，洵屬無據
    ，不應准許。原法院駁回抗告人之聲請，核無違誤。抗告意
    旨指摘原裁定不當，求予廢棄，為無理由，應予駁回。　
五、據上論結，本件抗告為無理由，爰裁定如主文。　　
中　　華　　民　　國　　111 　年　　3 　　月　　24　　日
       　　     民事第五庭    審判長法　官  游文科
　　　　　　　　　　　　　　        法　官  吳崇道
　　　　　　　　　　　　　　　      法　官  楊珮瑛
正本係照原本作成。            
再為抗告應以適用法規顯有錯誤為理由。            
如提起再抗告者應於裁定送達後10日內向本院提出抗告理由狀（
須按照他造人數附具繕本）並繳納抗告裁判費新台幣1000元，同
時委任律師或具有律師資格之關係人為代理人。因疫情而遲誤不
變期間，得向法院聲請回復原狀。
                                    書記官  金珍華
　　　　　　　　　　　　　　　　　　
中　　華　　民　　國　　111 　年　　3 　　月　　24　　日